# 求助陈版主，关于委托加工生产模式的收入确认问题

提问人：wangxiny 时间：2023-02-14 10:18:35
某公司为电子结构件的设计和销售厂商，公司采用Fabless模式，将自研的产品设计图纸提交给代工厂，由代工厂负责开模、排产、最终交付产成品。公司不会主动囤货，仅根据客户已有的订单向代工厂采购（零存货），不参与货物的流转，在产品经客户签收后做虚拟的收发存，产品控制权转移同时完成。项目组认为公司采用此种模式，没有存货不会承担存货风险，不参与货物的流转，在产品交付给客户前并未取得产品的控制权。 请教陈版主，基于上述情况是否应采取净额法确认收入？

回答人：chenyiwei
和一般的大宗贸易不同，此处的标的产品是根据该公司的设计制造的定制产品，使用本企业品牌销售（客户很可能不知道代工厂是谁），代工厂对产品的加工也很可能依赖于本企业提供的技术支持。在这种情况下，本企业就交付产品的数量、质量、时间等向下游客户承担的责很可能是难以转嫁给代工厂的，因此采用总额法的可能性仍较大。
从另一方面讲，如果本企业是代理人，按净额法确认收入，则意味着代工厂是主要责任人，或者本企业就设计环节对客户负责、代工厂就制造环节对客户负责，这也是很可能不符合实际情况的。
也可以从履约义务分拆的角度来分析（因为主要责任人/代理人的区分是在履约义务层面上进行的），本案例中公司只有一项履约义务，即交付产品，一般不能将设计和制造拆分为两项履约义务。可以探讨下：如果本企业只向客户交付设计成果，客户能否在没有本企业技术支持的情况下，将设计成果交由客户自己选定的代工厂进行加工，或者自行加工？
建议查阅国内外采用该种模式的同行业公司对此问题的处理。